【裁判字號】    92,上易,58
【裁判日期】    921230
【裁判案由】    清償債務
【裁判全文】
臺灣高等法院花蓮分院民事判決  九十二年度上易字第五八號
      上  訴  人  乙○○
      被 上訴 人  九曜網路科技股份有限公司
      法定代理人  甲○○
      訴訟代理人  邱聰安律師
右當事人間請求清償債務事件，上訴人對於臺灣臺東地方法院九十一年度訴字第一六
九號中華民國九十二年七月三十一日第一審判決，提起上訴，本院於九十二年十二月
十六日言詞辯論終結，判決如下：
    主    文
上訴駁回。
第二審訴訟費用由上訴人負擔。
    事    實
甲、上訴人方面：
一、聲明：
（一）原判決不利於上訴人部分廢棄。
（二）右廢棄部分，駁回被上訴人在第一審之訴。
二、陳述：除與原判決記載相同者予以引用外，補稱：
（一）被上訴人是因為要分配各經營區域及建設臺之四分之一給股東，所以股東才需
      要承擔虧損之部分，但這些部分被上訴人並沒有把經營權及設備交給上訴人，
      所以上訴人認為不必分擔虧損。
（二）被上訴人沒有逾期之損害。
三、證據：援用第一審所提證據。
乙、被上訴人方面：
一、聲明：駁回上訴。
二、陳述：除與原判決記載相同者予以引用外，補稱：
（一）否認上訴人所述被上訴人沒有交給上訴人經營權及設備之說法，且此亦與履行
      契約沒有對價關係。
（二）違約金部分已經原判決減少很多。
三、證據：援用第一審所提證據。
    理    由
一、本件被上訴人起訴主張：上訴人原係被上訴人之股東，被上訴人因營運虧損，乃
    於民國（下同）九十一年六月十二日召開股東會議，並訂立協議書，其中協議依
    股權比例清算各股東應負擔之虧損額；上訴人應負擔為新台幣（下同）五十八萬
    五千二百二十元，且應於九十一年六月十七日前開立九十一年七月十五日屆期之
    支票，交付被上訴人，作為清償債務用，如未在九十一年六月十七日寄達支票，
    每逾一日罰款一萬元。然上訴人迄未履約，爰依履行協議之法律關係，請求上訴
    人給付五十八萬五千二百二十元，及自九十一年六月十八日起至同年七月十五日
    止共二十八天之懲罰金二十八萬元，暨自九十一年八月三日起至清償日止按週年
    率百分之五計算之利息。
二、上訴人則以：上訴人係受訴外人甲○○、康克雄之脅迫而簽協議，且已依協議書
    第十四點於期限內委託股東黃共專提出異議等語，資為抗辯。
三、本件經本院審理結果，認為第一審法院以上訴人依九十一年六月十二日之股東會
    協議，應負擔營運虧損五十八萬五千二百二十元；並就上訴人所提被脅迫而簽協
    議及已依協議書於期限內委託股東黃共專提出異議之抗辯，予以反駁；惟違約金
    約定過高，應予酌減，而判命上訴人應給付被上訴人五十八萬五千二百二十元，
    及核減後之違約金八千二百零四元，暨法定遲延利息，並駁回逾此部分之請求，
    認事用法並無不合，爰引用第一審判決書之理由。
四、前開股東會協議，並無約定被上訴人應先將各股東可分配之區域經營權或設備交
    與各股東，各股東始應承擔虧損。則上訴人所辯被上訴人並沒有把經營權及設備
    交給上訴人，所以上訴人認為不必分擔虧損云云，即非可取。又逾期交付支票即
    應按日受罰，乃協議中所約定；上訴人辯稱被上訴人沒有逾期之損害云云，亦與
    協議不符，非可採取。
五、綜上所述，上訴人就其敗訴部分上訴，指摘原判決不當，求予廢棄，為無理由，
    應予駁回。
六、本件事證已臻明確，兩造其餘攻擊防禦方法，於本件判決結果並無影響，不再論
    述。
據上論結，本件上訴為無理由，依民事訴訟法第四百四十九條第一項、第四百五十四
條、第七十八條，判決如主文。
中      華      民      國    九十二    年     十二     月     三十     日
                                        審判長法官  吳  鴻  章
                                              法官  張  健  河
                                              法官  林  慶  煙
右為正本係照原本作成。
本件不得上訴。
                                        法院書記官  陳  萬  山
中      華      民      國    九十二    年     十二     月     三十     日


司法院資訊處製作；財團法人民間司法改革基金會備份。
